臺灣宜蘭地方法院民事簡易判決
111年度宜簡字第171號
原      告  余佳穎  
被      告  張豪傑  
上列當事人間請求侵權行為損害賠償事件，本院於民國111年7月
28日言詞辯論終結，判決如下：
    主  文
被告應給付原告新臺幣伍萬叁仟叁佰陸拾壹元。
原告其餘之訴駁回。
訴訟費用新臺幣貳仟壹佰元，由被告負擔百分之二十八即新臺幣
伍佰捌拾捌元，餘由原告負擔。
本判決第一項得假執行。但被告如以新臺幣伍萬叁仟叁佰陸拾壹
元為原告預供擔保，得免為假執行。　　　　
    事實及理由
一、本件被告乙○○經合法通知，未於言詞辯論期日到場，核無民
    事訴訟法第386條所列各款情事，爰依原告甲○○之聲請，由
    其一造辯論而為判決。
二、原告主張：被告於民國110年12月1日夜間12時34分許，駕駛
    車牌號碼000-0000號自用小客車（下稱系爭A車），沿宜蘭
    縣宜蘭市民權路一段往宜興路直行，行經和睦路與民權路一
    段之交岔路口處時，因駕駛不慎而撞及訴外人盧紹宗所有而
    由原告駕駛之車牌號碼0000-00號自用小客車（下稱系爭車
    輛）而肇事，致系爭車輛車體受損，而生修復費用新臺幣（
    下同）193,500元（零件費用130,300元及工資費用63,200元
    ），又盧紹宗已將上開債權讓與原告，爰依侵權行為及債權
    讓與之法律關係，請求被告給付上揭修復費用等語。並聲明
    ：被告應給付原告193,500元。　　
三、被告經合法通知，未於言詞辯論期日到場，亦未提出書狀作
    何聲明陳述。
四、得心證之理由：
　㈠本件原告主張之事實，業據其提出詠騰汽車委修單及債權讓
    與證明等件為證，且有宜蘭縣政府警察局宜蘭分局111年5月
    3日警蘭交字第1110011139號函暨所附道路交通事故現場圖
    、宜蘭縣政府警察局宜蘭分局新民派出所道路交通事故當事
    人登記聯單、A3類道路交通事故調查紀錄表、宜蘭縣政府警
    察局宜蘭分局新民派出所道路交通事故當事人酒精測定紀錄
    表、宜蘭縣政府警察局道路交通事故初步分析研判表及宜蘭
    縣政府警察局宜蘭分局新民派出所道路交通事故照片黏貼紀
    錄表等件在卷可稽。被告經合法通知，未於言詞辯論期日到
    場爭執，復未提出書狀答辯供本院斟酌，堪信原告主張之事
    實為真正。 
  ㈡按因故意或過失，不法侵害他人之權利者，負損害賠償責任
    ；汽車、機車或其他非依軌道行駛之動力車輛，在使用中加
    損害於他人者，駕駛人應賠償因此所生之損害，民法第184
    條第1項前段、第191條之2前段分別定有明文。復按負損害
    賠償責任者，除法律有規定或契約另有訂定外，應回復他方
    損害發生前之原狀；損害賠償，除法律另有規定或契約另有
    訂定外，應以填補債權人所受損害及所失利益為限，民法第
    213條第1項、第216條第1項分別亦有明文。查原告主張賠償
    系爭車輛修理費用共193,500元（零件費用130,300元及工資
    費用63,200元），其中有關零件部分之修復，系爭車輛既以
    新零件更換被損害之舊零件，則在計算損害賠償額時，自應
    將零件折舊部分予以扣除，始屬必要修復費用。又參酌行政
    院所頒固定資產耐用年數表及固定資產折舊率表之規定，非
    運輸業用客車、貨車之耐用年數為5年，依定率遞減法每年
    折舊1,000分之369，且採用定率遞減法者，其最後1年之折
    舊額，加歷年折舊累計額，其總和不得超過該資產成本原額
    之10分之9。另依營利事業所得稅查核準則第95條第6款之規
    定，固定資產提列折舊採用定率遞減法者，以1年為計算單
    位，其使用期間未滿1年者，按實際使用之月數相當於全年
    之比例計算之，不滿1月者，以月計。查系爭車輛於96年6月
    出廠，迄系爭事故發生時即110年12月1日，實際使用年數已
    逾5年耐用年數，依前揭說明，以成本1/10計算零件費用為
    合度，則折舊後零件費用為13,030元（計算式：130,300元×
    1/10＝13,030元），加計工資費用63,200元後，必要之修復
    費用應為76,230元（計算式：13,030元＋63,200元＝76,230元
    ）。　　
  ㈢按損害之發生或擴大，被害人與有過失者，法院得減輕賠償
    金額，或免除之；重大之損害原因，為債務人所不及知，而
    被害人不預促其注意或怠於避免或減少損害者，為與有過失
    ，民法第217條第1項定有明文。次按汽車行駛至交岔路口，
    其行進、轉彎，應遵守燈光號誌或交通指揮人員之指揮，遇
    有交通指揮人員指揮與燈光號誌並用時，以交通指揮人員之
    指揮為準，道路交通安全規則第102條第1項第1款定有明文
    。末按特種閃光號誌各燈號顯示之意義如左：一、閃光黃燈
    表示「警告」，車輛應減速接近，注意安全，小心通過。二
    、閃光紅燈表示「停車再開」，車輛應減速接近，先停止於
    交岔路口前，讓幹道車優先通行後認為安全時，方得續行，
    道路交通標誌標線號誌設置規則第211條第1項亦有明文。查
    本件員警初步分析研判可能之肇事原因：一、原告駕駛系爭
    車輛：行經閃光黃燈號誌路口未減速接近，注意安全；二、
    被告駕駛系爭A車：行經閃光號誌路口，支線道車（閃紅）
    未讓幹線道車（閃黃）先行等情，有宜蘭縣政府警察局道路
    交通事故初步分析研判表在卷可稽（見本院卷第20頁），並
    與前揭證據資料參互析之，可徵原告與被告就本件交通事故
    之發生，分別具有行經有燈光號誌管制之交岔路口車輛未減
    速接近通過及車輛未減速接近並停止於交岔路口前，且亦未
    讓幹道車優先通行後認為安全時，方得續行之過失甚明。是
    本院審酌雙方之過失程度，認應由原告負百分之30之過失責
    任，被告負百分之70之過失責任，始屬衡平，揆諸前開法條
    規定，故原告據此得請求被告賠償之金額應酌減為53,361元
    （計算式：76,230元×70%＝53,361元）。
五、綜上所述，原告依侵權行為之法律關係，請求被告給付原告
    如主文第1項所示，為有理由，應予准許。逾此範圍之請求
    ，即屬無據，應予駁回。
六、本件係就民事訴訟法第427條第1項訴訟適用簡易程序所為被
    告敗訴判決，依同法第389條第1項第3款規定，應依職權宣
    告假執行，並依同法第392條第2項規定，依職權宣告被告如
    為原告預供擔保，得免為假執行。
七、訴訟費用負擔之依據：民事訴訟法第79條。
中　　華　　民　　國　　111 　年　　8 　　月　　4 　　日
                  宜蘭簡易庭  法  官  張淑華
以上正本係照原本作成。
如不服本判決，應於送達後20日內，向本院提出上訴狀並表明上
訴理由，如於本判決宣示後送達前提起上訴者，應於判決送達後
20日內補提上訴理由書（須附繕本）。如委任律師提起上訴者，
應一併繳納上訴審裁判費。
中　　華　　民　　國　　111 　年　　8 　　月　　4 　　日
                              書記官  謝佩欣